臺灣士林地方法院刑事裁定　　　　　　　94年度交聲字第40號
原處分機關　臺北市交通事件裁決所
異　議　人
即受處分人　甲○○
上列受處分人因違反道路交通管理處罰條例案件，對於臺北市交
通事件裁決所民國93年12月14日北市裁三字第裁22－Z00000000
號裁決（原處分案號：內政部警政署國道公路警察局公警局交字
第Z00000000號）不服，聲明異議，本院裁定如下：
        主  文
異議駁回。
        理  由
一、按汽車駕駛人於行駛道路時，使用手持式行動電話進行撥接
    或通話者，處新臺幣（下同）3,000 元罰鍰，另手持式行動
    電話：指須以手握持而進行撥接或通話之行動電話；又所謂
    撥接或通話：係指有撥號、接聽、通話或數據通訊等使用狀
    態者而言，道路交通管理處罰條例第31條之1 第1 項、汽車
    駕駛人行駛道路禁止使用手持式行動電話實施及宣導辦法第
    2 條第2 款、第3 款分別定有明文。
二、原處分意旨略以：異議人即受處分人甲○○於民國（下同）
    93年10月12日下午5 時40分許，駕駛8G-4426 號自用小客車
    行經國道一號南下17.9公里處時，駕車手持行動電話撥接通
    話，經原舉發單位當場掣單舉發在案，爰依道路交通管理處
    罰條例第31條之1 第1 項規定，裁處罰鍰3,000 元等情。
三、本件異議意旨略以：受處分人雖有於前揭時地駕車行經舉發
    地點，但以當時8 、90公里的車速，並無法撥打行動電話，
    當警方攔停後，曾以受處分人之手機（0000000000）欲撥打
    至警員個人手機，其當時係從士林之方向上高速公路，在內
    湖附近被攔下，其間約15至20分鐘左右，其均未使用手機撥
    打電話，惟警方仍掣單舉發，受處分人深感不服，為此聲明
    異議云云。
四、本院經查：
  (一)受處分人甲○○於93年10月12日下午5 時40分許，駕駛車號
    8G-4 426號自用小客車行經國道一號南下17.9公里處時，駕
    車手持行動電話撥接通話，經原舉發單位當場掣單舉發在案
    ，爰依道路交通管理處罰條例第31條之1 第1 項規定，裁處
    罰鍰3,000 元等情，有內政部警政署國道公路警察局公警局
    交字第Z00000000 號舉發違反道路交通管理事件通知單1 紙
    在卷可稽。受處分人雖抗辯如上述，惟證人即舉發警員李弘
    偉到庭結證略稱：「我當時是執行巡邏勤務，我們是行經該
    處，自後方開到那邊，異議人的車輛在前方，他開4 、50公
    里車速很慢，又蛇行，我們的車輛都在外側車道，我們以為
    他喝酒，所以開車到右側路肩與他並行，就發現他在講行動
    電話，我們一並行就發現他在講大哥大，大約4 、5 秒後他
    發現我們，他手機趕快放下來，我用警示燈和手勢攔他，他
    第1 次還沒有什麼反應，第2 次才停車，停下來之後，他請
    我們開輕一點，他為公司的跳票的事情在煩惱，我們還是得
    依法開單等語綦詳（參本院94年1 月31日訊問筆錄）。則依
    證人所述，當時係因見受處分人於高速公路駕車慢速蛇行因
    而引起其注意前往並行查看，隨即目睹受處分人手持行動電
    話撥接，則依警方當時與受處分人相距不過數公尺，其間亦
    無何障礙阻擋其視線，以一般執勤員警之專業訓練而言，對
    於該等職務上事項之觀察程度自遠較一般人更為專注，其誤
    判之可能性極低，應無誤認受處分人確係撥接行動電話之可
    能，且警方與受處分人素無怨隙，其於本院所為之證詞復受
    具結程序及偽證罪之擔保，並無故意設詞誣陷受處分人之動
    機與必要。
  (二)何況，受處分人確有於93年10月12日下午5 時44分17秒，在
    內湖地區撥接行動電話1 通（基地台位置為台北市○○區○
    ○路26巷36弄2 、2-1 號6 樓頂），有中華電信行動通信分
    公司受處分人行動電話雙向通聯紀錄1 件在卷可按，而此恰
    與受處分人上開遭警舉發時地相符，顯見其確曾撥打行動電
    話無誤，且其當時所撥打之0000000000號門號，乃係其自當
    日下午1 時35分38秒起至舉發時止，已互相通訊多達13通之
    行動電話，足見係其平日經常聯絡之手機，其辯稱警方曾撥
    打其門號云云，顯非事實，委無可取。是受處分人確有於前
    揭時地駕車撥接行動電話之事實，足堪認定，其上揭所辯，
    無非事後飾詞狡卸之詞，不足採信。受處分人非但漠視其駕
    車撥打行動電話之行為已對其他道路使用人之安全構成重大
    危害之虞，事後又無端執意異議，浪費司法資源，顯然欠缺
    現代社會之基本公民意識，實應深切反省檢討，其異議顯無
    理由，應予駁回。
五、綜上，原處分機關依舉發單位所具事證，參酌受處分人違規
　　之事實、情節及受處分人之陳述，援引首揭規定及違反道路
　　交通管理事件統一裁罰基準表及處理細則第43條、第44條第
    1項及第61條之規定，裁處罰鍰3,000元，核無不合，受處分
    人聲明異議，為無理由，應予駁回。
據上論斷，應依道路交通案件處理辦法第19條，裁定如主文。
中　　華　　民　　國　　94　　年　　4 　　月　　30　　日
                  交通法庭法　官  朱光仁
以上正本證明與原本無異。
如不服本抗告應於送達後5日內向本院提出抗告狀。
                          書記官  劉政惠
中　　華　　民　　國　　94　　年　　5 　　月　　6 　　日
